臺灣臺南地方法院刑事判決　　　　　　 94年度簡上字第202號
上　訴　人
即　被　告　乙○○
上列被告因違反商標法案件，不服本院中華民國94年5月16日第
一審簡易判決（94年度簡字第897號，原聲請案號：臺灣臺南地
方法院檢察署93年度偵字第12743號），提起上訴，本院管轄之
第二審合議庭判決如下：
    主  文
原判決撤銷。
乙○○連續明知為未得商標權人同意，於類似之商品使用相同之
註冊商標，有致相關消費者混淆誤認之虞之商品而販賣，處有期
徒刑陸月，如易科罰金，以佰元折算壹日。扣案如附表二所示
之仿冒商品沒收。
    事  實
一、乙○○係設於臺南市○○路二六三號「年代服飾店」之負責
  　人，以販賣服飾為業，明知如附表一所示商標名稱圖樣，乃
    附表一所示商標專用權人向我國經濟部智慧財產局（或前中
    央標準局）申請註冊登記，經核准取得指定使用於附表一所
    示之商品，現仍於商標專用期間內。緣綽號「阿宏」之姓名
    年籍不詳成年男子未得上開商標專用權人同意及授權，取得
    擅自於類似商品仿冒製造使用相同於上開商標專用權人註冊
    商標圖樣，即如附表二所示之有致相關消費者混淆誤認之虞
    之商品後，即向乙○○兜售。乙○○明知上情，竟基於販賣
    仿冒商品之概括犯意，自九十四年二月農曆過年前後某日起
    至同年七月二十日止，以褲子每件新臺幣（下同）五百元之
    價格、上衣每件二百元至三百元不等之價格，向「阿宏」先
    後販入如附表二所示之仿冒商品，並將褲子以每件一千二百
    八十元之統一銷售價格、上衣以每件五百元至六百元不等之
    銷售價格，連續在上開服飾店販賣予不特定顧客牟利，總計
    獲利約二萬元。嗣於九十四年七月二十日為警持搜索票在上
    址查獲，並扣得如附表二所示之仿冒商品。
二、案經法務部調查局高雄市調查處移送臺灣臺南地方法院檢察
    署檢察官偵查後聲請簡易判決處刑。
    理  由
一、上開犯罪事實，業經被告於本院審理時自白承認（見本院卷
    第三十頁，核與義商迪索公司之告訴代理人郭柏凡之指訴相
    符（見警卷第九、十頁），復有如附表一所示經濟部智慧財
    產局之商標紀錄及中央標準局商標註冊資料（見警卷第一至
    三、十七至二三、五二至六六頁，本院卷第三七頁）、名爰
    企業股份有限公司未生產附表二商品函文（見警卷第十二至
    十六頁）各一份在卷可稽，另有扣案如附表二所示仿冒商品
    可證（見偵查卷第十四至十七頁），足認被告此處自白確與
    事實相符。綜上，本案事證明確，被告犯行應堪認定。
二、論罪科刑：
  (一)核被告所為，係犯商標法第八十二條之明知為仿冒商品而販
    賣罪。被告以一販賣行為，同時侵害多家公司之商標專用權
    ，係一行為觸犯數罪名，為刑法第五十五條規定之想像競合
    犯，應僅論以一罪。又被告先後多次販賣仿冒商品犯行，時
    間緊接，所犯構成要件亦復相同，顯係基於概括之犯意所為
    ，應依刑法第五十六條之連續犯規定論以一罪，並加重其刑
    。
  (二)原審以被告犯行明確，依法論罪科刑，被告上訴意旨，認為
    量刑過重，並提出戶籍謄本一份（見本院卷第三五頁），表
    示尚有父母及子女待養，請求判處較輕之刑，然查被告前於
    九十一年間因肇事逃逸公共危險罪，經法院判處有期徒刑八
    月，緩刑二年，於九十一年十月三十一日確定，有臺灣高等
    法院被告前案紀錄表一份可查（見本院卷第九頁），其後自
    應恪遵法院給予之緩刑優遇，謹慎生活，不再觸犯法律，然
    而被告於本院審理時仍表示，因他人販賣仿冒品並未受罰，
    即跟隨販賣，並質疑販賣仿冒品之他人均相安無事，為何僅
    其受罰等語（見本院卷第三三頁），顯見被告尚無完全遵守
    法律之心，仍圖存僥倖，本院斟酌後認為原審量刑適當，被
    告此處上訴，並無理由。然查：1.本件被害商標專用權人製
    造商已函覆表示被害商標專用權人並未製造相同商品，而仿
    冒商品仍使用同一商標，此自屬於「類似」商品使用「相同
    」註冊商標情形，但原審主文乃宣告於「同一」或「類似」
    商品，使用「相同」或「近似」之註冊商標，顯有未洽。2.
    本件扣案如附表二所示之仿冒商品，如附表一所示商標專用
    權人均有被仿冒受害，但原審僅沒收如附表一編號一、二、
    七所示商標專用權人之仿冒商品，漏未沒收如附表一編號三
    至六所示商標專用權人之仿冒商品，亦有疏漏。原審既有上
    開違誤，自應由本院管轄之第二審合議庭予以撤銷改判。
  (三)爰審酌被告有上開前科，於緩刑期間仍犯本罪，並斟酌被告
    犯罪之動機、目的、手段，犯後坦承犯罪，態度尚稱良好等
    一切情狀，量處如主文第二項所示之刑，並諭知易科罰金之
    折算標準，以資警惕。扣案如附表二所示商品，係被告違反
    明知為侵害商標專用權之商品而販賣罪所販賣之商品，應依
    商標法第八十三條之規定宣告沒收。至於扣案進貨單九張（
    見偵查卷第五頁），僅為交付運送商品之證明，非屬因供犯
    罪所用或犯罪所得之物，自無庸宣告沒收，併此敘明。
據上論斷，應依刑事訴訟法四百五十五條之一第一項、第三項、
第三百六十九條第一項前段、第三百六十四條、第二百九十九條
第一項前段，商標法第八十二條、第八十三條，刑法第十一條前
段、第五十六條、第五十五條、第四十一條第一項前段，罰金罰
鍰提高標準條例第二條，判決如主文。
本案經檢察官甲○○到庭執行職務。
中　　華　　民　　國　　94　　年　　8 　　月　　31　　日
　　　　　　　　　刑事第四庭    審判長法　官  張瑛宗
                                      法　官  周紹武
                                      法　官  李東柏
以上正本證明與原本無異。
不得上訴。
中　　華　　民　　國　　94　　年　　8 　　月　　31　　日
      　　　　　　　　　　　　　　　　書記官　簡湘雲
附錄本案論罪科刑法條全文：
商標法第八十二條：
明知為前條商品而販賣、意圖販賣而陳列、輸出或輸入者，處一
年以下有期徒刑、拘役或科或併科新臺幣五萬元以下罰金。
附表一：
┌──┬─────┬──────┬────┬──────────┐
│編號│商標名稱　│商標專用權人│專用期限│專用商品名稱        │
│　　│及圖樣　　│　　　　　　│　　　　│　　　  　　　　　　│
├──┼─────┼──────┼────┼──────────┤
│一　│Ｄ＆Ｇ　　│史代分諾‧  │一百年四│女裝、男裝、童裝、皮│
│　　│　        │加伯那公司  │月三十日│衣、皮褲、皮裙、襯衫│
│　　│　　　　　│　　　　　　│　      │、罩衫、裙子、燕尾服│
│　　│　　　　　│　　　　　　│　      │、夾克、褲子、短褲、│
│　　│　　　　　│　　　　　　│　　　　│背心、毛織運動衫、睡│
│　　│　　　　　│　　　　　　│　　　　│衣、襪子、汗衫、束腹│
│　　│　　　　　│　　　　　　│　　　　│、內褲、襯裙、印花綢│
│　　│　　　　　│　　　　　　│　　　　│製的領帶、領帶、雨衣│
│　　│　　　　　│　　　　　　│　　　　│、大衣、外套、浴衣、│
│　　│　　　　　│　　　　　　│　　　　│運動服、風衣、滑雪褲│
│　　│　　　　　│　　　　　　│　　　　│、服飾用皮帶、圍巾、│
│　　│　　　　　│　　　　　　│　　　　│睡袍、拖鞋、鞋、運動│
│　　│　　　　　│　　　　　　│　　　　│鞋、靴。            │
├──┼─────┼──────┼────┼──────────┤
│二　│ＤＯＬＣＥ│史代分諾‧  │一百年四│衣服。              │
│　　│＆　ＧＡＢ│加伯那公司  │月三十日│        　　　      │
│　　│ＢＡＮＡ  │            │　　　　│                    │
├──┼─────┼──────┼────┼──────────┤
│三　│ＢＯＳＳ  │雨果伯斯    │一百零一│女裝、男裝及童裝衣服│
│　　│（ＨＵＧＯ│公司　　　　│年十二月│、襪子、冠帽、內衣褲│
│　　│ＢＯＳＳ）│　　　　    │三十一日│、睡衣褲、泳裝、浴袍│
│    │          │            │        │、腰帶、服飾用皮帶、│
│    │          │            │        │圍巾及披肩、頭巾、頸│
│    │          │            │        │巾、肩巾、裝飾用口袋│
│    │          │            │        │巾、領帶、服飾用、禦│
│    │          │            │        │寒用手套、靴鞋。　  │
├──┼─────┼──────┼────┼──────────┤
│四　│ＨＵＧＯ  │同上　      │九十七年│同上範圍扣除肩巾，再│
│　　│（ＨＵＧＯ│            │八月三十│增加衣服、束髮巾、浴│
│    │ＢＯＳＳ）│            │一日　  │衣、領結。          │
├──┼─────┼──────┼────┼──────────┤
│五　│ＭＡＲＬＢ│飛力馬立斯  │九十八年│衣服、靴鞋、綁腿、襪│
│　　│ＯＲＯ  Ｃ│產品股份有  │七月十五│子、短襪、圍巾、頭巾│
│    │ＬＡＳＳＩ│限公司      │日　　　│、冠帽。            │
│    │ＣＳ  ＭＣ│            │　      │                    │
├──┼─────┼──────┼────┼──────────┤
│六　│ＭＡＲＬＢ│同上        │九十七年│同上。              │
│　　│ＯＲＯ  Ｃ│            │十二月十│　　                │
│    │ＬＡＳＳＩ│            │五日    │                    │
│    │ＣＳ　    │            │　　　　│                    │
├──┼─────┼──────┼────┼──────────┤
│七  │ＤＩＥＳＥ│迪索公司    │一百零二│衣服大衣、外套、斗蓬│
│    │Ｌ        │            │年五月三│、雨衣、禮服、裙子、│
│    │          │            │十一日  │夾克、褲子、背心、襯│
│    │          │            │        │衫、女用寬鬆上衣、女│
│    │          │            │        │用緊身內衣、毛衣、胸│
│    │          │            │        │罩、羊毛衣、長統襪、│    │          │            │        │毛織運動衫、睡衣、襪│
│    │          │            │        │短襪、內衣、睡衣、浴│
│    │          │            │        │衣、泳衣、無袖上衣、│
│    │          │            │        │運動外套、風衣、連兜│
│    │          │            │        │帽之夾克、棉線衫、燈│
│    │          │            │        │籠褲、領帶、領結、披│
│    │          │            │        │巾、絲巾、領巾、便帽│
│    │          │            │        │、有邊帽、服飾手套、│
│    │          │            │        │禦寒用手套、腰帶、拖│
│    │          │            │        │鞋、鞋、靴。        │
└──┴─────┴──────┴────┴──────────┘
附表二：
┌──┬──────────────┬──────────┐
│編號│商標名稱圖樣　　　  　      │仿冒商品及數量　    │
├──┼──────────────┼──────────┤
│一　│如附表一編號一、二所示　　　│牛仔褲陸拾壹條      │
├──┼──────────────┼──────────┤
│二　│如附表一編號三、四所示　　　│牛仔褲壹佰柒拾壹條  │
├──┼──────────────┼──────────┤
│三　│如附表一編號五、六所示      │牛仔褲壹佰玖拾條  │
├──┼──────────────┼──────────┤
│四　│如附表一編號七所示          │牛仔褲肆佰零肆條    │
│    │                            │上衣貳拾件          │
└──┴──────────────┴──────────┘
